臺灣高等法院臺南分院刑事裁定
110年度毒抗字第101號
抗  告  人  
即  被  告  甲○○



上列抗告人因聲請強制戒治案件，不服臺灣嘉義地方法院中華民
國110年1月14日裁定(109年度簡上字第143號)，提起抗告，本院
裁定如下：
    主  文
抗告駁回。
    理  由
一、本件抗告意旨略以：此次修正毒品危害防制條例規定是採寬
    厚政策，是否應對被告放寬審查標準，不要將被告有多次前
    科列入被告是否應強制戒治之評估項目，為此抗告，請求為
    有利被告之裁定云云。
二、按犯毒品危害防制條例第10條之罪者，檢察官應聲請法院裁
    定，或少年法院（地方法院少年法庭）應先裁定，令被告或
    少年入勒戒處所觀察、勒戒，其期間不得逾2月；依第1項規
    定為觀察、勒戒或強制戒治執行完畢釋放後，3年後再犯第1
    0條之罪者，適用本條前2項之規定，毒品危害防制條例第20
    條第1項、第3項分別定有明文。而所謂「3年後再犯」，只
    要本次再犯（不論修正施行前、後）距最近1次觀察、勒戒
    或強制戒治執行完畢釋放，已逾3年者，即該當之，不因其
    間有無犯第10條之罪經起訴、判刑或執行而受影響（最高法
    院109年度台上字第3826號判決意旨參照）。
三、經查被告因本件施用第二級毒品犯行，距其前經觀察、勒戒
    或強制戒治執行完畢釋放後，已逾3年，經原審裁定令入勒
    戒處所觀察、勒戒，復因認被告有繼續施用毒品傾向，再經
    原審裁定令入戒治處所強制戒治，有法務部○○○○○○○○函附之
    有（無）繼續施用毒品傾向評估名冊、有無繼續施用毒品傾
    向證明書、評估標準紀錄表可按，依上開說明，原審裁定被
    告施以強制戒治，核無不當。
四、被告雖以上開情詞指摘原裁定不當，但查：
　㈠被告無繼續施用傾向之判斷準則，是以「前科紀錄與行為表
    現」、「臨床評估」、「社會穩定度」為評估之依據。而依
    其有無繼續施用毒品傾向證明之記載，被告在前科紀錄與行
    為表現方面評分173分，在臨床評估方面評分26分，在社會
    穩定度方面得分7分，靜態因子得分合計195分，動態因子得
    分合計11分，靜態因子與動態因子總分合計206分；再依法
    務部與衛生署共同修正之「有無繼續施用毒品傾向評分標準
    評分說明手冊」所定判定原則，得分在60分以上者，即可判
    定為有繼續施用毒品傾向。茲抗告人之得分已逾上揭標準甚
    多，故而判定其有繼續施用毒品傾向。上開判定結果係依主
    管機關訂頒之評估基準進行，在客觀上並無逾越裁量標準，
    且上開判定結果是由專業醫師依前開評估基準所為之專業判
    斷，是法務部○○○○○○○○判定被告有繼續施用毒品之傾向，顯
    非無據。
  ㈡本次毒品危害防制條例修正雖採寬厚政策，但是指被告本次
    再犯施用毒品犯行，只要距其前次觀察、勒戒或強制戒治執
    行完畢執行完畢釋放，已逾3年者，即應再依該條例第10條
    規定觀察、勒戒或強制戒治，並非變更有無繼續施用毒品傾
    向之評估標準，被告抗告指摘不應將其多次前科列入評估項
    目云云，自無可採。
五、綜上所述，抗告人經執行觀察、勒戒後仍有繼續施用毒品之
    傾向，應送戒治處所施以強制戒治。抗告人抗告意旨指摘原
    裁定不當，應為有利抗告人之裁定云云，並無可採，其抗告
    為無理由，應予駁回。
據上論結，應依刑事訴訟法第412條，裁定如主文。
中　　華　　民　　國　　110 　年　　2 　　月　　25　　日
                  刑事第一庭    審判長法  官  楊清安
                                      法  官  蕭于哲
　　　　　　　　　　　　　　　　　　　法  官  陳珍如
以上正本證明與原本無異。
不得再抗告。
                        　　　　　　　書記官  盧建元
中　　華　　民　　國　　110 　年　　2 　　月　　25　　日